【裁判字號】    99,易,333
【裁判日期】    990806
【裁判案由】    竊盜
【裁判全文】
臺灣基隆地方法院刑事判決               99年度易字第333號
公  訴  人  臺灣基隆地方法院檢察署檢察官
被      告  甲○○
上列被告因竊盜案件，經檢察官提起公訴（99年度偵字第3394號
），被告並於準備程序進行中為有罪之陳述，本院乃裁定以簡式
審判程序進行審理，並判決如下：
    主  文
甲○○踰越安全設備竊盜，累犯，處有期徒刑捌月。
    事  實
一、前案紀錄：
    甲○○前犯竊盜案件，經本院於民國94年8 月3 日，以94年
    度基簡字第586 號判決有期徒刑二月確定，95年3 月6 日發
    監執行、95年5 月5 日執行完畢（構成累犯）。又因竊盜案
    件，經本院於92年3 月12日，以92年度基簡字第273 號判決
    有期徒刑四月確定，95年7 月24日發監執行、95年11月23日
    執行完畢（構成累犯）。
二、本案事實：
    99年7 月16日下午3 時30分左右，甲○○途經「臺北縣萬里
    鄉○○路266 號」屋外，適見該屋窗戶暨其外加鐵絲等防閑
    設施（安全設備）業已破損，復見該屋老舊而認無人在內居
    住，乃萌生為自己不法所有之意圖暨竊盜他人財物之犯意，
    逕自上開防閑設施之破損處越入建物內部，徒手將乙○○置
    放在屋內之電線19捆、燭臺2 座、水壺1 個、熱水器1 臺及
    白鐵管4 支，置於自己實力支配之下；甲○○藉由上開方式
    踰越安全設備竊盜得手以後，旋攜同上揭物品循來時路而離
    開上址。同日下午5 時40分左右，甲○○擬往變賣而騎乘腳
    踏車載運上揭物品途經臺北縣萬里鄉○○路往基隆方向路段
    之時，適遭疑其行止之巡邏員警盤檢查獲。
三、案經臺北縣政府警察局金山分局移送臺灣基隆地方法院檢察
    署檢察官偵查起訴。
    理  由
一、法院組織
    查刑事訴訟法第二百八十四條之一：「除簡式審判程式、簡
    易程式及第三百七十六條第一款、第二款所列之罪之案件外
    ，第一審應行合議審判。」業於本案繫屬以前經公佈施行。
    兼以本案起訴罪名，核與刑事訴訟法第三百七十六條第一款
    、第二款之規定相符，是其當有首開規定之適用，即其法院
    組織應為獨任審判無誤。
二、審判程序
    本案被告甲○○所犯者，非為死刑、無期徒刑、最輕本刑為
    三年以上有期徒刑之罪或高等法院管轄之第一審案件；兼以
    被告業於準備程序進行中，就被訴事實為有罪之陳述，本院
    乃告知其簡式審判程序之旨，並於聽取公訴人及被告之意見
    後，依刑事訴訟法第二百七十三條之一第一項規定，裁定改
    行簡式審判程序。準此，本案當亦有刑事訴訟法第一百五十
    九條第二項前段，「不受傳聞證據法則拘束」之例外性規定
    之適用。
三、事實認定
    上開事實業據被告甲○○於本院審理時坦承不諱，並經證人
    即被害人乙○○於警詢中證述（偵卷第58頁）無誤，且有「
    甲○○於99年7 月16日下午3 時30分左右，騎乘腳踏車載運
    物品途經臺北縣萬里鄉○○路往基隆方向路段」之路口監視
    錄影畫面翻拍照片2 張（偵卷第20頁）、查獲蒐證照片12張
    （偵卷第21頁至第26頁）、贓物認領保管單1 紙（偵卷第59
    頁）在卷可佐。綜上，堪認被告於本院審理時之任意性自白
    ，與事實相符，可以採信。從而，本案事證明確，被告如本
    判決事實欄所載之竊盜犯行，堪可認定，應依法論科。
四、論罪科刑
    按刑法第三百二十一條第一項第二款所稱之「其他安全設備
    」，乃指門扇、牆垣以外，依社會通常觀念，足認為防盜之
    一切設備而言；茲本判決事實欄所示建物窗戶暨其外加鐵絲
    等物，自客觀以言，既有防閑之效用，核其性質，當與刑法
    第三百二十一條第一項第二款所指之「安全設備」無殊，是
    被告於本判決事實欄所示時、地，利用本判決事實欄所載之
    窗戶、鐵絲業已破損之機會，逕自越入建物內部徒手行竊之
    所為，當已核與刑法第三百二十一條第一項第二款踰越安全
    設備加重竊盜罪之構成要件相符。惟毀（毀損）越（踰越）
    安全設備而入室行竊，其越入行為即屬侵入住宅，已結合於
    所犯加重竊盜之罪質中，而無更行構成侵入住宅竊盜之理（
    最高法院27年上字第1887號判例意旨參照）。是核被告如本
    判決事實欄之所為，係犯刑法第三百二十一條第一項第二款
    之踰越安全設備加重竊盜罪。查被告前有如本判決事實欄一
    所載犯罪科刑及刑之執行情形，此有臺灣高等法院被告前案
    紀錄表在卷可稽；乃於前案有期徒刑執行完畢後，五年以內
    ，故意再犯本起最重本刑有期徒刑以上之罪，為累犯，應依
    刑法第四十七條第一項規定，加重其刑。本院審酌被告不思
    正當工作以換取財物，妄想以竊盜方式不勞而獲，其觀念殊
    不足取，且亟待矯治，尤以被告雖曾因竊盜案件而遭法院判
    處罪刑確定（詳如本判決事實欄一之所示）猶不知惕勵、改
    悔而再罹本案，然衡量被害人乙○○財產法益之侵害程度、
    被告係利用本判決事實欄所載之窗戶、鐵絲業已破損之機會
    ，踰越安全設備以入室行竊之犯罪手法，暨其生活狀況、品
    行、智識程度、坦承犯行而表悔悟之犯後態度等一切情狀，
    認公訴人就被告本案之所犯「具體求刑八月」（起訴書第1
    頁、本院審判筆錄第4 頁）尚屬適當，爰量處如主文所示之
    刑，以期相當。
據上論斷，應依刑事訴訟法第二百八十四條之一、第二百七十三
條之一第一項、第二百九十九條第一項前段，刑法第三百二十一
條第一項第二款、第四十七條第一項，判決如主文。
本案經檢察官丙○○到庭執行職務。
中    華    民    國    99    年    8     月    6     日
                  刑事第五庭法  官  王慧惠
以上正本證明與原本無異。
如不服本判決應於收受送達後10日內向本院提出上訴書狀，並應
敘述具體理由；其未敘述上訴理由者，應於上訴期間屆滿後20日
內向本院補提理由書(均須按他造當事人之人數附繕本)「切勿逕
送上級法院」。
中    華    民    國    99    年    8     月    6     日
                            書記官  王一芳
附錄論罪法條：
刑法第321 條第1 項第2 款
（加重竊盜罪）
犯竊盜罪而有左列情形之一者，處6 月以上、5 年以下有期徒刑
：
一、於夜間侵入住宅或有人居住之建築物、船艦或隱匿其內而犯
    之者。
二、毀越門扇、牆垣或其他安全設備而犯之者。
三、攜帶兇器而犯之者。
四、結夥三人以上而犯之者。
五、乘火災、水災或其他災害之際而犯之者。
六、在車站或埠頭而犯之者。
前項之未遂犯罰之。

司法院資訊處製作；財團法人民間司法改革基金會備份。
